【裁判字號】    98,訴,404
【裁判日期】    990226
【裁判案由】    偽造文書等
【裁判全文】
臺灣士林地方法院刑事判決               98年度訴字第404號
公  訴  人  臺灣士林地方法院檢察署檢察官
被      告  丁○○
            甲○○
            丙○○
上列被告等因偽造文書等案件，經檢察官提起公訴（98年度偵字
第844 號），被告等於準備程序中就被訴事實均為有罪之陳述，
本院告知被告簡式審判程序之旨，並聽取當事人之意見後，裁定
進行簡式審判程序，判決如下：
    主  文
丁○○、丙○○共同行使偽造私文書，足以生損害於他人，各處
有期徒刑壹年，均減為有期徒刑陸月，如易科罰金，均以新臺幣
壹仟元折算壹日。未扣案偽造之甲○○木柵郵局帳號00000
00–0000000號帳戶之存摺交易明細影本壹份沒收。
甲○○共同行使偽造私文書，足以生損害於他人，處有期徒刑壹
年，減為有期徒刑陸月，如易科罰金，以新臺幣壹仟元折算壹日
。緩刑貳年。未扣案偽造之甲○○木柵郵局帳號0000000
–0000000號帳戶之存摺交易明細影本壹份沒收。
    事實及理由
一、本件除於證據部分補充「被告丁○○、甲○○、丙○○於本
    院審理中之自白」外，其餘犯罪事實及證據均引用如附件檢
    察官起訴書之記載。
二、按除被告所犯為死刑、無期徒刑、最輕本刑為3 年以上有期
    徒刑之罪或高等法院管轄第一審案件者外，於第一次審判期
    日前之準備程序進行中，被告先就被訴事實為有罪之陳述時
    ，審判長得告知被告簡式審判程序之旨，並聽取當事人、代
    理人、辯護人及輔佐人之意見後，裁定進行簡式審判程序，
    刑事訴訟法第273 條之1 第1 項定有明文。經核本件被告丁○○、甲○○、丙○○所犯均係死刑、無期徒刑、最輕本刑
    為3 年以上有期徒刑以外之罪，其於準備程序中就被訴事實
    為有罪之陳述，經法官告知簡式審判程序之旨，並聽取公訴
    人及被告之意見後，本院爰依首揭規定，合議裁定由受命法
    官獨任進行簡式審判程序，合先敘明。
三、核被告3 人所為，均係犯刑法第216 條、第210 條之行使偽
    造私文書罪、第339 條第1 項詐欺取財罪。其等就上開犯行
    間均有犯意聯絡及行為分擔，皆為共同正犯。其等於被告甲○○申辦之木柵郵局存摺明細影本上偽造不實薪資轉帳資料
    之行為，係屬偽造該存摺明細影本私文書之階段行為，又其
    等偽造私文書之低度行為經嗣後行使偽造私文書之高度行為
    所吸收，均不另論罪。其等所犯上開2 罪間，公訴人固認應
    分論併罰，惟觀之被告3 人之行為，客觀上雖可區分為數行
    為，惟其等主觀上實係出於為圖得使臺灣人壽核撥貸款不法
    利益之單一意思決定，且各該行動係同一因果歷程中未中斷
    之行為，彼此間具有高度之時空密接性，由一般第三者加以
    觀察，亦會認為被告3 人係在實施同一行為，自應認本件被
    告犯行係刑法意涵下之「一行為」，而觸犯2 罪名，為想像
    競合犯，應依刑法第55條規定從一重之行使偽造私文書罪處
    斷。爰審酌被告3 人為圖得臺灣人壽核撥貸款項之不法利益
    ，偽造存摺影本私文書，有害於臺灣人壽核發貸款之正確性
    ，惟衡以被告3 人犯後均已坦認犯行，暨其等品行、智識程
    度及手段等一切情狀，分別量處如主文所示之刑。又查被告
    3 人上開犯罪日期均在96年4 月24日以前，核與中華民國九
    十六年罪犯減刑條例第2 條第1 項第3 款規定相符，本院所
    宣告之刑亦未逾同條例第3 條之有期徒刑1 年6 月刑度，另
    被告丁○○於偵查中雖經檢察官於97年3 月13日發佈通緝，
    惟業於97年3 月18日通緝到案，有臺灣高等法院通緝紀錄表
    各1 份在卷可稽，惟其通緝及緝獲時間均在中華民國九十六
    年罪犯減刑條例施行之後，被告丙○○、甲○○則均無受通
    緝紀錄，是並無該條例第3 條、第5 條不得減刑規定之適用
    ，本院自應依同條例第2 條第1 項第3 款，減其宣告刑2 分
    之1 ，併依同條第9 條併諭知易科罰金之折算標準。又查被
    告甲○○前未曾受有期徒刑以上刑之宣告，有臺灣高等法院
    被告前案紀錄表可佐，其於審理程序中深表悔意，並已與臺
    灣人壽達成和解，經臺灣人壽表示諒解被告甲○○（見本院
    卷第201 頁背面，至被告丁○○、丙○○則未與臺灣人壽達
    成和解），信無再犯之虞，本院認為給被告甲○○自新機會
    ，前開宣告之刑以暫不執行為適當，爰併依刑法第74條第1
    項第1 款宣告緩刑2 年。又被告3 人所偽造未扣案之不實存
    摺明細1 份，不問屬於被告3 人與否，均應依刑法第219 條
    規定宣告沒收。
四、同案被告乙○○部分，由本院另行判決，附予敘明。
據上論斷，應依刑事訴訟法第273 條之1 第1 項、第299 條第1
項前段、第310 條之2 、第454 條第2 項，刑法第28條、第216
條、第210 條、第219 條、第339 條第1項、第55條、第74條第1
項第1 款，刑法施行法第1 條之1 第1 項、第2 項前段，判決如
主文。
本案經檢察官呂寧莉到庭執行職務。
中    華    民    國    99    年    2     月    26    日
                  刑事第五庭法  官  黃珮茹
以上正本證明與原本無異。
如不服本判決應於收受判決後10日內向本院提出上訴書狀，並應
應敘述具體理由。其未敘述上訴理由者，應於上訴期間屆滿後20
日內向本院補提理由書(均須按他造當事人之人數附繕本)「切勿
逕送上級法院」。
                            書記官  張馨尹
中    華    民    國    99    年    2     月    26    日
附錄論罪法條：
中華民國刑法第210條
（偽造變造私文書罪）
偽造、變造私文書，足以生損害於公眾或他人者，處 5 年以下有
期徒刑。
中華民國刑法第216條
（行使偽造變造或登載不實之文書罪）
行使第 210 條至第 215 條之文書者，依偽造、變造文書或登載
不實事項或使登載不實事項之規定處斷。
中華民國刑法第339條
（普通詐欺罪）
意圖為自己或第三人不法之所有，以詐術使人將本人或第三人之
物交付者，處5 年以下有期徒刑、拘役或科或併科1 千元以下罰
金。
以前項方法得財產上不法之利益或使第三人得之者，亦同。
前二項之未遂犯罰之。

司法院資訊處製作；財團法人民間司法改革基金會備份。
